【裁判字號】    99,易,2602
【裁判日期】    990831
【裁判案由】    竊盜
【裁判全文】
臺灣臺中地方法院刑事判決              99年度易字第2602號
公  訴  人  臺灣臺中地方法院檢察署檢察官
被      告  丙○○
上列被告因竊盜案件，經檢察官提起公訴（99年度偵字第17691
號），本院判決如下：
    主  文
丙○○踰越安全設備竊盜，累犯，處有期徒刑捌月；又毀越安全
設備竊盜，未遂，累犯，處有期徒刑伍月。應執行有期徒刑拾壹
月。
    事  實
一、丙○○前因施用毒品案件，經本院以96年度訴字第2516號判
    決判處有期徒刑9 月確定，復因竊盜案件，經臺灣苗栗地方
    法院以96年度易字第956 號判決判處有期徒刑8 月確定，上
    開二罪刑，嗣經本院以97年度聲字第1430號裁定應執行有期
    徒刑1 年3 月確定，甫於民國97年12月2 日縮刑期滿執行完
    畢，詎仍不知悔改。丙○○竟基於意圖為自己不法所有之個
    別犯意，分別為下列行為：
（一）先於99年3 月23日晚上10時許，行經臺中縣石岡鄉○○街
      9 號之和盛托兒所時，發現該托兒所後方之鋁門窗未上鎖
      ，認為有機可趁，遂以攀爬踰越該窗戶之方式，進入托兒
      所教室內，因教室內部之辦公室大門未上鎖，丙○○乃徒
      手打開大門後，進入該辦公室內竊取石岡鄉公所所有之LE
      O 廠牌17吋液晶螢幕（起訴意旨漏載此物）、ASUS廠牌電
      腦主機及SAMS UNG廠牌數位相機各1 台（價值共計新臺幣
      －下同－2 萬元）得逞，其後，丙○○將上開竊得之物品
      持往跳蚤市場變賣得款4 千元，供己花用殆盡。嗣上開幼
      稚園幼教老師乙○○於翌日發現遭竊後，報警處理，為警
      在上開鋁門窗採得指紋1 枚，經送內政部警政署刑事警察
      局比對結果，發現該指紋與檔存之丙○○指紋卡左拇指指
      紋相符，而悉上情。
（二）另於同年5 月16日晚上10時許，丙○○行經上開幼稚園時
      ，發現該幼稚園後方鋁門窗未上鎖，認為有機可趁，乃以
      攀爬踰越該鋁門窗之方式，進入托兒所教室內，因該教室
      內部之辦公室門窗均上鎖，丙○○乃隨手拿起教室內之椅
      子，砸破該辦公室鋁窗玻璃（毀損部分未據告訴，亦未經
      檢察官起訴）後，進入辦公室內搜尋財物，惟因未尋獲財
      物而未得逞。嗣該幼稚園幼教老師甲○○於翌日發現辦公
      室玻璃遭毀損後，報警處理，為警在上開教室鋁門窗左方
      內框採得指紋1 枚，經送內政部警政署刑事警察局比對結
      果，發現該指紋與檔存之丙○○指紋卡右中指指紋相符，
      而悉上情。
二、案經臺中縣警察局東勢分局報告臺灣臺中地方法院檢察官偵
    查起訴。
    理  由
一、按除簡式審判程序、簡易程序及第376 條第1 款、第2 款所
    列之罪之案件外，第1 審應行合議審判，96年7 月4 日修正
    公布之刑事訴訟法第284 條之1 定有明文。查本案被告丙○
    ○涉犯竊盜案件，經檢察官提起公訴，其所犯為刑事訴訟法
    第376 條第2 款所列之罪，揆諸上開規定，第1 審無庸行合
    議審判。次按，被告以外之人（包括證人、鑑定人、告訴人
    、被害人及共同被告等）於審判外之陳述雖不符刑事訴訟法
    第159 條之1 至之4 等4 條之規定，而經當事人於審判程序
    同意作為證據，法院審酌該言詞陳述或書面陳述作成時之情
    況，認為適當者，亦得為證據；當事人、代理人或辯護人於
    法院調查證據時，知有刑事訴訟法第159 條第1 項不得為證
    據之情形，而未於言詞辯論終結前聲明異議者，視為有前項
    之同意，同法第159 條之5 定有明文。立法意旨在於傳聞證
    據未經當事人之反對詰問予以核實，原則上先予排除。惟若
    當事人已放棄反對詰問權，於審判程序中表明同意該等傳聞
    證據可作為證據；或於言詞辯論終結前未聲明異議，基於尊
    重當事人對傳聞證據之處分權，及證據資料愈豐富，愈有助
    於真實發見之理念，且強化言詞辯論主義，使訴訟程序得以
    順暢進行，上開傳聞證據亦均具有證據能力。本案被告丙○
    ○及公訴人於本院審理程序時就本院引用之下列證據，均未
    加爭執，且本院審酌證據作成之形式，均無瑕疵、與待證事
    實具有關聯性等情況，認為適當，且無不法取得之情形，應
    認得為證據。揆諸前開說明，就本案所引用之各項證據均得
    採為本案證據，合先敘明。
二、上揭犯罪事實，業據被告丙○○於警詢、偵查及本院審理中
    坦承不諱，且經被告於本院審理中供陳：「（你兩次去和盛
    托兒所都如何進入？）我都從後方鋁窗攀爬進入，窗戶都未
    上鎖。」、「（第二次行竊時有無打破玻璃？）我是先從窗
    戶爬進教室內，想要去裡面的小辦公室，辦公室有上鎖，我
    就打破辦公室的玻璃，我是用教室裡的椅子打破玻璃，那次
    沒有偷到東西。」、「（第一次你進入教室後，如何進入小
    辦公室？）那時小辦公室沒上鎖，我是開門進入，該次我有
    偷到東西，是電腦主機1 台、液晶螢幕1 台、數位相機1台
    。」等語明確，核與證人即托兒所老師乙○○、甲○○於警
    詢時所證該托兒所先後遭竊之情節相符，並有刑案現場勘查
    報告2 份（見警卷第12至14頁、第24至24頁反面）、刑案現
    場照片合計26幀（見警卷第15至19頁反面、第25至33頁）及
    內政部警政署刑事警察局刑紋字第0990054577號、刑紋字第
    0990076184號鑑定書各1 份（見警卷第21至22頁、第36至37
    頁）在卷足參，互核相符，由是足認被告上開自白，均與事
    實相符，洵堪採信。是本案事證明確，被告前揭犯行均堪認
    定，均應依法論科。
三、按刑法第321 條第1 項第2 款規定將「門扇」、「牆垣」、
    「其他安全設備」並列，則所謂「門扇」專指門戶，應屬狹
    義指分隔住宅或建築物內外之間之出入口大門而言。而所謂
    「其他安全設備」，指門扇牆垣以外，依通常觀念足認防盜
    之一切設備而言，如門鎖、窗戶等，最高法院25年上字第41
    68號判例、45年臺上字第1443號、55年臺上字第547 號判例
    意旨可資參照。又該條款所謂「毀」係指毀壞，稱「越」則
    指越入、超越或逾越而言。祇要毀壞、踰越或超越安全設備
    之行為使該安全設備喪失防閑作用，即該當於前揭規定之要
    件。是核被告丙○○前揭犯罪事實「一、（一）」所為，係
    犯刑法第321 條第1 項第2 款之踰越安全設備竊盜既遂罪；
    就犯罪事實「一、（二）」所為，係犯同條2 項、第1 項第
    2 款之毀越安全設備竊盜未遂罪。被告就上揭事實欄「一、
    （二）」所載犯行，既已著手行竊，然因未竊得任何財物致
    未得逞，是以此部分犯行僅為未遂犯，爰依刑法第25條第2
    項之規定，按既遂犯之刑減輕其刑。另被告前曾受上揭事實
    欄一所載罪刑宣告及刑之執行完畢情形，有臺灣高等法院被
    告前案紀錄表1 份在卷可稽，是被告前受徒刑之執行完畢後
    ，5 年以內故意再犯本案有期徒刑以上之罪，各為累犯，各
    應依刑法第47條第1 項規定加重其刑，並依法先加重後減輕
    之。至其所犯上開2 罪，犯罪個別，行為互殊，顯係基於各
    別犯意為之，應予分論併罰。爰審酌被告正值壯年，身強力
    壯，不思循正途工作賺錢謀生，反以上述踰越、毀越安全設
    備之手段行竊，侵害他人之財產權，對被害人造成損害，及
    斟酌被告之品行、前有多次竊盜素行、智識程度為國小畢業
    、經濟狀況係擔任臨時工，日薪約7 百元、生活狀況係未婚
    ，與母親同住，及被告於犯罪後坦承犯行，犯後態度尚可等
    一切情狀，分別量處如主文所示之刑，並定其應執行之刑，
    以資懲儆。
據上論斷，應依刑事訴訟法第284 條之1 、第299 條第1 項前段
，刑法第321 條第1 項第2 款、第2 項、第25條第2 項、第47條
第1 項、第51條第5 款，判決如主文。
本案經檢察官張容姍到庭執行職務。
中    華    民    國    99    年    8     月     31   日
                  刑事第十八庭  法  官  胡芷瑜
以上正本證明與原本無異。
如不服本判決，應於判決收受送達後10日內向本院提出上訴狀，
上訴於臺灣高等法院臺中分院（並應敘述具體上訴理由及檢附繕
本）。上訴書狀如未敘述上訴理由，應於上訴期間屆滿後20日內
補提上訴理由書於本院（均須按他造當事人之人數附具繕本）「
切勿逕送上級法院」。
                                書記官  沈慧玲
中    華    民    國    99    年    8     月     31   日
附錄論罪科刑法條全文：
中華民國刑法第321 條
犯竊盜罪而有左列情形之一者，處6 月以上、5 年以下有期徒刑：
一、於夜間侵入住宅或有人居住之建築物、船艦或隱匿其內而犯
    之者。
二、毀越門扇、牆垣或其他安全設備而犯之者。
三、攜帶兇器而犯之者。
四、結夥三人以上而犯之者。
五、乘火災、水災或其他災害之際而犯之者。
六、在車站或埠頭而犯之者。
前項之未遂犯罰之。

司法院資訊處製作；財團法人民間司法改革基金會備份。
